臺灣士林地方法院刑事判決　　　　　　　100年度易字第356號
公　訴　人　臺灣士林地方法院檢察署檢察官
被　　　告　周文雄
上列被告因竊盜案件，經檢察官提起公訴（100年度偵字第4672號）
，本院判決如下：
    主  文
周文雄竊盜，累犯，免刑。
    事  實
一、周文雄曾因違反毒品危害防制條例，經臺灣板橋地方法院以
    93年度訴字第2368號判處有期徒刑9 月確定，又因竊盜及違
    反毒品危害防制條例案件，經本院以94年度易字第376 號及
    94年度訴字第613 號，分別判處有期徒刑5 月及1 年2 月確
    定，上述三罪定執行刑為有期徒刑2 年2 月，再經減刑為1
    年1 月後，於民國96年7 月16日執行完畢。嗣周文雄於100
    年3 月31日上午4 時2 分許，在臺北市○○區○○路152 巷
    7 號前，發現王麗美所有未上鎖之自行車停放該處，竟基於
    竊盜之犯意，徒手竊取該自行車騎用，至同日上午10時49分
    許，因周文雄昏睡在臺北市○○區○○街160 巷路旁，經民
    眾報警到場處理，因而循線查獲上情。
二、案經臺北市政府警察局大同分局報告臺灣士林地方法院檢察
    署檢察官偵查起訴。
    理  由
一、程序部分：
（一）本件被告周文雄之陳述、卷內監視錄影設備翻拍照片、搜
      索扣押筆錄及贓物認領保管單等證據，皆屬偵查機關依法
      取得製作而成，查無刑事訴訟法第158 條之2 及第158 條
      之3 所定情形，均有證據能力。又有關程序及量刑方面之
      事實，並無嚴格證明之必要，其證據能力及調查方法不受
      嚴格限制，故以卷存證據認定即可（最高法院93年度臺上
      字第2251號判決要旨參照），合先說明。
（二）按被告心神喪失者，應於其回復以前停止審判；被告因疾
      病不能到庭者，應於其能到庭以前停止審判；前二項被告
      顯有應諭知無罪或免刑判決之情形者，得不待其到庭，逕
      行判決，刑事訴訟法第294 條定有明文。本件被告於100
      年5 月11日，因泌尿道感染敗血症、急性腎功能不全、急
      性攝護腺炎、橫紋肌溶解症、B 型肝炎、C 型肝炎、疑似
      肝硬化、腦萎縮及膽囊淤沙等疾病，被送往臺北市立聯合
      醫院中興院區急診就醫且住院治療，於100 年6 月24日出
      院時為臥床狀態、尿管留滯、口齒不清、語焉不詳，確實
      無法出庭等情，有臺北市立聯合醫院100 年8 月22日北市
      醫興字第10032379400 號函可查。而同月5 日被告通緝到
      案時經勘驗被告結果，被告只能坐在輪椅內，頭部只能往
      上仰，對於問話沒有任何回應，沒有任何肢體動作，僅癱
      坐於輪椅內等情，亦有當日筆錄可憑。又被告於100 年5
      月11日至今，均在醫院或老人養護所接受照顧，不能自理
      生活，無法為訴訟行為，並無到庭能力等情，亦有臺北市
      立聯合醫院前揭函、臺北市私立安立老人養護所傳真資料
      、送達證書可參。因此，依據上述法律規定，被告本應停
      止審判，但考量被告有諭知免刑判決之情形（詳後述），
      故本件不待被告到庭，逕行判決。
（三）刑事訴訟法第294 條不待被告到庭逕為判決之情形，因所
      為判決限於無罪或免刑判決，被告實體上權利所受影響之
      程度極低，則被告程序上權利即無嚴密保障之必要，故有
      關刑事訴訟法第164 條、第288 條以下證據調查方式之程
      序保障，不能也不必對被告行之，附此敘明。
二、前述犯罪事實，業據被告於偵查中坦白承認，且有事發當時
    現場監視設備影像翻拍照片6 張、搜索扣押筆錄、贓物認領
    保管單附卷可查，被告自白有補強證據，且與事實相符，犯
    行應堪認定。
三、核被告所為，係犯刑法第320 條第1 項之竊盜罪。被告曾有
    前述論罪科刑紀錄，有臺灣高等法院被告前案紀錄表可查，
    其於有期徒刑執行完畢後5 年內，故意再犯本件有期徒刑以
    上之罪，為累犯，本應依刑法第47條規定加重其刑。然而，
    審酌被告素行雖屬不佳，但此次係因年事已高，行動不便，
    發現路旁自行車後一時萌生犯意，而有竊盜行為，所竊得之
    財物價值不高，核屬一般社會情狀下可資寬待之情形，尚無
    嚴格追究之必要，且被害人王麗美因自行車已經陳舊，失竊
    時原已放棄尋覓，至警察查獲並發還自行車後，被害人亦無
    追訴之意願等情，業據被害人陳明在卷，再顧及被告目前身
    體狀況欠佳，形同癱瘓，已如前述，對被告宣告刑罰之制裁
    ，不具執行之可能性，亦欠缺矯正警惕被告之實際效果，僅
    衍生後續刑事程序之勞費與困擾而已。因此，被告所犯刑法
    第320 條之竊盜罪，不論由應報、一般預防、特別預防或修
    復性司法之角度而言，均無對被告施以刑罰之必要，因認被
    告犯罪情節輕微，顯可憫恕，依據刑法第59條減輕其刑仍非
    允洽，因而依據刑法第61條第2 款規定，免除被告之刑。
據上論斷，應依刑事訴訟法第294 條第3 項、第299 條第1 項前
段，刑法第320 條第1 項、第47條第1 項、第61條第2 款，刑法
施行法第1 條之1 ，判決如主文。
本案經檢察官黃仙宜到庭執行職務。
中    華    民    國   100    年    10    月    12    日
                  刑事第五庭法  官  陳介安
以上正本證明與原本無異。
如不服本判決應於收受送達後10日內向本院提出上訴書狀，並應
敘述具體理由。其未敘述上訴理由者，應於上訴期間屆滿後20日
內向本院補提理由書( 均須按他造當事人之人數附繕本)「 切勿
逕送上級法院」。
                            書記官  桂大永
中    華    民    國   100    年    10    月    13    日